臺灣高雄地方法院民事判決　　　　　 110年度雄小字第2182號
原　　　告　顏銘賢

被　　　告　張子璿

上列當事人間請求損害賠償事件，原告提起刑事附帶民事訴訟（
110年度附民字第53號），經本院刑事庭裁定移送前來，本院於
民國111年1月24日言詞辯論終結，判決如下：
    主    文
被告應給付原告新臺幣壹萬捌仟元，及自民國一一０年二月二日
起至清償日止，按週年利率百分之五計算之利息。
本判決得假執行。但被告以新臺幣壹萬捌仟元為原告預供擔保，
得免為假執行。
    理由要領
一、訴狀送達後，原告不得將原訴變更或追加他訴，民事訴訟法
    民事訴訟法第255 條本文定有明文。原告起訴請求被告給付
    新臺幣（下同）18,000元及自起訴狀繕本送達翌日起至清償
    日止按週年利率百分之5 計算之利息，於「言詞辯論終結後
    」以書狀擴張追加請求被告給付18,000元及自民國109 年7
    月18日起至清償日止按週年利率百分之5 計算之利息，已妨
    礙訴訟終結，依前引規定，不應准許。爰就追加擴張部分駁
    回如另紙裁定所示。
二、原告主張：被告於109 年7 月18日10時50分前某時，見原告
    在社群軟體臉書上發表販售價值18,000元之IPHONE11型號手
    機1 支之貼文，基於詐欺取財之犯意，向原告佯稱欲購買該
    手機，並約定於同年7 月18日10時50分許，在高雄市○○區
    ○○路00巷0 號前交易，見面後又向原告佯稱：郵局金融卡
    遺失無法提領現金，已經由網路銀行轉帳予原告，但假日轉
    帳會延遲5 分鐘至6 分鐘，且急著要離開等語，致原告誤信
    為真，而將上開手機交付被告。嗣被告封鎖原告，原告始發
    覺被騙而報警處理，為此依提起本件訴訟。並聲明：被告應
    給付原告18,000元及自起訴狀繕本送達翌日起至清償日止按
    週年利率百分之5 計算之利息。
三、被告則以：對於刑事判決認定之事實並無意見，惟目前拿不
    出18,000元，願意以每月3,000元分期方式賠償原告損失等
    語。
四、本件原告主張之前開侵權行為之事實，為被告所不爭執，並
    表明願賠償原告之損失（見本院雄小卷第111 至112 頁），
    堪信原告之主張為真實。從而，原告請求被告給付如主文第
    1 項所示，為有理由，應予准許。
五、本件係就民事訴訟法第436條之8適用小額訴訟程序所為被告
    敗訴之判決，依同法第436條之20規定，應依職權宣告假執
    行，並依同法第436條之23準用第436條第2項，適用同法第3
    92條第2項規定，依職權宣告被告如預供擔保，得免為假執
    行。
六、本件係經本院刑事庭以110年度附民字第53號裁定移送前來
    ，依刑事訴訟法第504條第1項、第2項之規定免納裁判費，
    且經本院刑事庭裁定移送後，於本院民事訴訟程序期間復無
    其他訴訟費用之支出，爰不予宣告訴訟費用之負擔。
中    華    民    國    111   年    2     月    11    日
                  高雄簡易庭  法  官  楊詠惠
以上正本係照原本作成。
民事訴訟法第436 條之24第2 項：對於本判決之上訴，非以違背
法令為理由，不得為之。
如對本判決上訴，須於判決送達後20日內向本院提出上訴狀，並
須表明原判決所違背之法令及其具體內容與依訴訟資料可認為原
判決有違背法令之理由。
中    華    民    國    111   年    2     月    11    日
                              書記官  蔡佩珊